臺灣臺北地方法院刑事判決　　　九十五年度簡上字第三六五號
上　訴　人
即　被　告　甲○○
上列上訴人即被告因傷害等案件，不服本院中華民國九十五年十
月九日九十五年度簡字第三五三七號第一審刑事簡易判決（聲請
簡易判決案號：臺灣臺北地方法院檢察署九十五年度偵字第一九
三三八號），提起上訴，本院管轄第二審之合議庭判決如下：
    主  文
上訴駁回。
    事  實
一、甲○○與乙○○均係門牌號碼臺北縣新店市○○路二巷十號
    、十之一號社區之住戶，二人素有嫌隙，甲○○於民國九十
    五年八月十日上午六時三十分許，在該社區大門前，因不滿
    擔任社區總幹事之乙○○要求其遷離頂樓樓梯空間，否則報
    警處理，竟萌生恐嚇之犯意，向乙○○恫稱：「汽油及硫酸
    已經準備好了，要對你家人不利」等語，以此加害生命、身
    體之事加以恐嚇，使乙○○心生畏懼，致生危害於安全。復
    另行起意，基於傷害之犯意，徒手毆打乙○○，致乙○○受
    有左面部挫傷、鼻衄、左眼挫傷、鼻挫傷之傷害。
二、案經乙○○訴由臺北縣政府警察局新店分局報請臺灣臺北地
    方法院檢察署檢察官偵查聲請以簡易判決處刑。
    理  由
壹、證據能力方面：
    按被告以外之人於偵查中向檢察官所為之陳述，除顯有不可
    信之情況者外，得為證據，刑事訴訟法第一百五十九條之一
    第二項定有明文。證人即告訴人乙○○、目擊證人即該社區
    警衛張裕於偵查中之證述內容，並無顯不可信之特別情形，
    復於證述前具結，有結文附卷可憑（見臺灣臺北地方法院檢
    察署九十五年度偵字第一九三三八號偵查卷第二十七頁、第
    二十八頁），足資擔保應無設詞誣陷被告之疑，揆諸前揭規
    定，其等供述自有證據能力。
貳、實體方面：
一、上揭犯罪事實，業據被告甲○○坦承不諱（見本院九十五年
    度簡上字第三六五號刑事卷第十六頁反面、第二十三頁反面
    至第二十四頁），核與證人即告訴人乙○○指證遭被告恐嚇
    及毆打之情節相符（見同上偵查卷第二十四頁至第二十五頁
    ），並經目擊證人即該社區警衛張裕證述案發當時確親耳聽
    聞被告恐嚇告訴人等情明確（見同上偵查卷第二十五頁至第
    二十六頁），復有告訴人提出之天主教耕莘醫院診斷證明書
    在卷可稽（見同上偵查卷第十八頁）。又被告向告訴人所稱
    ：「汽油及硫酸已經準備好了，要對你家人不利」等語，客
    觀上顯係以加害生命、身體之事恐嚇告訴人，足以使告訴人
    心生畏怖，而告訴人聽聞該恐嚇之言詞後，對於其生命、身
    體之安全確實心生恐懼而深感不安，並立即向臺北縣政府警
    察局新店分局報案等情，業據告訴人於偵查時指陳明確在卷
    （見同上偵查卷第二十五頁），並有臺北縣政府警察局新店
    分局受理刑事案件報案三聯單附卷足憑（見同上偵查卷第十
    七頁），是被告所為上開恐嚇之言語，確使告訴人因而心生
    畏懼。綜上，足證被告任意性自白，核與事實相符。本案事
    證明確，被告恐嚇及傷害犯行，洵堪認定，應依法論科。
二、核被告所為，係犯刑法第三百零五條之恐嚇罪及刑法第二百
    七十七條第一項之傷害罪。其所犯上開二罪間，犯意各別，
    罪名不同，應分論併罰之。原審認被告罪證明確，援引刑事
    訴訟法第四百四十九條第一項前段、第三項、第四百五十四
    條第二項，刑法第三百零五條、第二百七十七條第一項、第
    四十一條第一項前段、第五十一條第六款（原審判決誤繕為
    第五款，應予更正）、刑法施行法第一條之一（原審判決誤
    載為第一條第一項，應予更正），就被告所犯恐嚇罪及傷害
    罪，各處拘役二十日、三十日，應執行拘役四十日，並均諭
    知易科罰金之折算標準，認事用法並無違誤，量刑亦屬妥適
    ，上訴意旨，指摘原判決量刑過重，自非可採，其上訴無理
    由，應予駁回。
據上論斷，應依刑事訴訟法第四百五十五條之一第一項、第三項
、第三百六十八條，判決如主文。
本案經檢察官戴文亮到庭執行職務
中    華    民    國  九十六  年    一    月  二十四  日
                          臺灣臺北地方法院刑事第十四庭
                              審判長法  官  宋松璟
                                    法  官  劉煌基
                                    法  官  孫萍萍
上正本證明與原本無異。
本判決不得上訴。
                                    書記官  劉麗英
中    華    民    國  九十六  年    一    月  二十四  日
附錄本案論罪科刑法條全文：
刑法第三百零五條
以加害生命、身體、自由、名譽、財產之事，恐嚇他人致生危害
於安全者，處二年以下有期徒刑、拘役或三百元以下罰金。
刑法第二百七十七條
傷害人之身體或健康者，處三年以下有期徒刑、拘役或一千元以
下罰金。
犯前項之罪因而致人於死者，處無期徒刑或七年以上有期徒刑；
致重傷者，處三年以上十年以下有期徒刑。
